【裁判字號】    98,審消債更,747
【裁判日期】    980717
【裁判案由】    聲請更生程序
【裁判全文】
臺灣高雄地方法院民事裁定         98年度審消債更字第747號
聲  請  人  甲○○
                      之1
上列當事人聲請消費者債務清理事件，本院裁定如下：
    主  文
聲請人應於本裁定送達後十四日內，補提如附表所示之證明文件
到院。
    理  由
一、按債務人對於金融機構因消費借貸、自用住宅借款、信用卡
    或現金卡契約而負債務，在聲請更生或清算前，應提出債權
    人清冊，以書面向最大債權金融機構請求協商債務清償方案
    並表明共同協商之意旨；債務人聲請更生時，應提出財產及
    收入狀況說明書及其債權人、債務人清冊，消費者債務清理
    條例（下稱本條例）第151 條第1 項及第43條第1 項分別定
    有明文。又聲請更生或清算不合程式、不備其他要件或拒絕
    提出關係文件者，法院應以裁定駁回之，但其情形可以補正
    者，法院應定期間先命補正，復為本條例第8 條、第46條所
    明定。
二、本件聲請意旨略以：其有不能清償債務情事，前已提出債權
    人清冊，以書面向最大債權金融機構請求共同協商債務清償
    方案，協商成立，惟因不可歸責於聲請人之事由致履行原協
    商內容顯有重大困難，且其無擔保或無優先權之債務總額未
    逾新臺幣1,200 萬元，復未經法院裁定開始清算程序或宣告
    破產，爰聲請更生等語。
三、經查：聲請人雖曾依照前開條例債務協商機制與金融機構成
    立協商，然債權人清冊所列聲請人對債權人新光銀行、陽信
    銀行、板信銀行負擔保證責任之信用貸款均已逾期未為清償
    致使聲請人需負擔代負清償之保證責任，是上開債權顯未參
    與該次協商，則本件聲請人聲請更生，顯未遵循本條例第
    151 條第1 項規定對於金融機構因消費借貸、自用住宅借款
    、信用卡或現金卡契約所負債務與全體債權金融機構先行債
    務協商之機制，爰定期命聲請人於消費者債務清理條例施行
    後，依金融機構債務協商機制規定檢附資料向最大債權金融
    機構申請協商，並補提如附表所示證明文件及其他關係文件
    到院，如逾期未補正，則駁回其更生聲請。
附表：
1.請聲請人檢附下列資料後，向最大債權金融機構陽信商業銀行
  申請前置協商： (1)前置協商申請書正本 (2)身份證正反面影
  本(3) 前 置協商申請人財產及收支狀況說明書正本 (4)債權
  人清冊【檢附向財團法人金融聯合徵信中心申請金融機構債權
  人清冊正本】 (5)近2 年度綜合所得資料清冊及最近1 個月核
  發之財產資料清單 (6)近3 個月薪資證明文件 (7)勞工保險被
  保險人投保資料表及明細正本【如無投保則無須提供】。另請
  提出全部申請資料及最大債權金融機構收受之證明過院參辦。
  【請注意：聲請人務必將上開三筆已逾期保證債務列入前置協
  商程序中】
2.請提出上開申請協商成立或不成立之證明文件（例如最大債權
  金融機構於聲請人申請協商後30日不開始協商，或自開始協商
  之翌日起逾90日協商不成立，或拒絕協商而退件，本項證明文
  件如於14日內無法提出請先補正附表其餘證明文件）。
3.提出於消費者債務清理條例施行「後」，聲請人依照協商機制
  與全體金融機構之債權人達成還款協商合意之前置協商機制協
  議書、前置協商無擔保債務還款分配表暨表決結果（包含有擔
  保無擔保部分）。
4.請提出債務人聲請前2 年每月實際向各債權人清償之貸款數額
  及明細資料影本（含無擔保及有擔保債務清償明細，如存摺封
  面、存摺內頁、匯款或轉帳證明等；如聲請人未保留相關證據
  ，請逕向最大債權銀行申請清償明細資料）。
5.聲請人如有其他財產如人壽保險單、投資型保險單、儲蓄型保
  險單、股票、基金或其他財產及收入，亦應併為陳明其種類之
  現值金額及提出證明文件影本。
6.聲請人擔任負責人之正坤砂石行於聲請人聲請更生前5 年內之
  營利事業所得稅申報書及營業人營業稅額申報書影本，及平均
  每月營業額。或國稅局查定課稅額繳款書或未達起徵點免課營
  業稅額之證明文件影本。若有歇業或停業狀況，亦應提出歇業
  或註銷營業登記證明文件。
7.請提出聲請人繳納保費之完整保險契約（需有記載保險期間及
  保險金額）。
8.聲請前2 年內每月支出膳食費、水電費、瓦斯費、交通費、電
  信費、勞健保費、商業保險費證明資料影本。
9.請提出聲請人所有之不動產之課稅現值證明資料（請向稅捐機
  關申請）。
10.請說明聲請人之民間借貸有無約定利息、清償方式及目前清
   償金額若干；另請提出向民間債權人陳志輝借貸之借款交付
   證明文件及借款契約書影本。另請將該筆民間貸款列入債權
   人清冊後，提出「更新後」債權人清冊。
11.請提出聲請直持有之中國鋼鐵股份有限公司、聲寶股份有限
   公司有價證券股數及現值證明文件影本。
12.其餘有不可歸責己之事由致履行顯有重大困難之相關證明文
   件（例如生病、非自願性失業等）。
13.聲請人91年間以門牌號碼「高雄市三民區○○○路611 巷2
   號5樓 之1 」房屋土地擔保，為永豐銀行設定抵押權之債權
   用途，是否為建造、購買或改良住宅之用？請檢附相關證據
   說明之 (本項涉及保全處分之判斷，請聲請人於收受送達後
   5日內先行陳報)。
中    華    民    國    98    年    7     月    17    日
              民事第一庭    法      官  黃國川
上為正本係照原本作成。
本件不得抗告。
中    華    民    國    98    年    7     月    17    日
                            書  記  官  簡文清


司法院資訊處製作；財團法人民間司法改革基金會備份。
